臺灣臺北地方法院刑事判決　　　九十四年度易字第一二三三號
　　公　訴　人　臺灣臺北地方法院檢察署檢察官
　　被　　　告　乙○○
上列被告因竊盜案件，經檢察官提起公訴（九十四年度偵字第一
一八八五號），本院判決如下：
    主  文
乙○○共同攜帶兇器、毀越安全設備竊盜，累犯，處有期徒刑捌
月。
    事  實
一、乙○○前因搶奪案件，經臺灣高等法院以八十八年度上訴字
    第三二號刑事判決判處有期徒刑二年十月確定，而於民國八
    十八年四月二十日發監執行，並於八十九年八月二十二日縮
    短刑期假釋出監，嗣於八十九年十一月五日縮刑期滿假釋未
    經撤銷而以已執行論。詎乙○○猶不思悔改，與不詳姓名綽
    號「張芳任」之成年男子，共同意圖為自己不法之所有，而
    基於加重竊盜之犯意聯絡，於九十四年三月十四日下午二時
    許，共同攜帶客觀上足以對人之生命、身體、安全產生威脅
    之油壓剪一支，以毀壞窗戶外之上鎖鐵鍊而攀爬踰越窗戶入
    內方式，無故侵入甲○○（起訴書載為張龍華，應予更正）
    位於臺北市○○○路○段四十五號四樓之八住宅內（毀損及
    無故侵入住宅部分均未據告訴），竊取甲○○所有之桌上型
    電腦一部（含螢幕及主機）及置於書桌抽屜內之硬碟、記憶
    體等電腦零件得手後離去，嗣警據報前往現場勘查處理時，
    於遭開啟之左邊玻璃窗外面右側邊沿、外面中間各採獲指紋
    ，經送內政部警政署刑事警察局比對結果，與乙○○指紋卡
    之右中指指紋相符，因而查悉上情。
二、案經臺北市政府警察局中正第一分局報告臺灣臺北地方法院
    檢察署檢察官偵查起訴。
    理  由
甲、程序部分
    證人甲○○於警詢中之證述，未據當事人於言詞辯論終結前
    聲明異議，依刑事訴訟法第一百五十九條之五第二項之規定
    ，本院自得採為論罪科刑之證據，合先敘明。
乙、實體部分
一、訊據被告乙○○雖坦承於前揭時地至被害人甲○○住所搬運
    電腦之事實，惟矢口否認有何攜帶兇器毀越安全設備竊盜犯
    行，並辯稱：伊於九十四年三月十四日下午二時許在「老董
    牛肉麵店」上班，伊友人「張芳任」來電邀伊前去臺北市○
    ○○路○段四十五號四樓之八，伊到達該處時，「張芳任」
    已在屋內，伊幫忙「張芳任」將電腦線路拔下並搬至樓下後
    ，由「張芳任」將電腦載走，伊未攀爬窗戶進入該處也沒有
    竊盜云云。本院經查：
（一）甲○○住處遭人入內行竊之事實，業據被害人甲○○於警
      詢時指訴：「伊位於臺北市○○○路○段四十五號四樓之
      八住處電腦（含螢幕、主機）及放置抽屜內的電腦零件（
      硬碟、記憶體）都不見，（竊賊）是以工具剪斷窗外鐵鍊
      開啟玻璃窗後攀爬入內，窗戶外面採到指紋的地點沒有人
      可以隨便碰觸」被害情節甚詳（見偵卷第九至十一、十三
      、十四頁），並有臺北市政府警察局中正第一分局九十四
      年三月二十一日案件編號0000000號現場勘驗報告
      書（見偵卷第十七至十七頁）、事故現場圖（見偵卷第十
      八頁）、內政部警政署刑事警察局九十四年四月二十五日
      刑紋字第０九四００五八０四八號鑑驗書（見偵卷第十九
      至二二頁）及現場照片十三幀等附卷可按（見偵卷第二七
      至三三頁），故甲○○住處遭人持油壓剪毀壞上鎖鐵鍊而
      攀爬踰越窗戶入內行竊之事實，首堪認定。
（二）次查，被告雖坦承曾於前揭時地在甲○○住處搬移電腦，
      然辯稱：是受「張芳任」通知而前往上址幫忙搬運電腦，
      到達時「張芳任」已在屋內，伊未攀爬窗戶入內云云，惟
      被告對張芳任之年籍姓名均無法明確供述，且現場採獲之
      指紋六枚，分別是位於面向對外逃生梯之左邊玻璃窗外面
      右側邊沿及外面中間，有上開現場勘驗報告書及現場照片
      可資佐證，依一般社會大眾認知與習慣，該指紋留存處均
      非平常開啟窗戶或路過行人隨意碰觸所可觸及之處，且該
      六枚指紋經送內政部警政署刑事警察局比對結果，其中一
      枚與被告乙○○指紋卡之右中指指紋相符，亦有上開指紋
      鑑驗書附卷可稽（見偵卷第十九至二二頁），而甲○○住
      處窗戶原設有上鎖鐵鍊，然該鐵鍊係遭油壓剪毀壞以踰越
      窗戶入內行竊之事實，亦有該址窗戶照片在卷得考（見偵
      卷第三一頁），是被告顯係與「張芳任」持油壓剪先行剪
      斷上鎖鐵鍊後，再攀爬窗戶入內行竊之理，彰彰明甚，則
      被告辯稱未持油壓毀壞鐵鍊及踰越窗戶侵入住宅竊盜云云
      ，已非可採。
（三）再查，被告雖又辯稱：伊係受「張芳任」電話邀約前去上
      址協助搬運電腦，不知該址係他人住處，伊無竊盜犯意云
      云，惟審酌被告於警詢時即已供明：「張芳任」以販賣毒
      品為業，並居住在臺北縣三重市碧華國小附近等語在卷（
      見偵卷第七、八頁），故被告於進入甲○○上開住處時，
      主觀上顯已知悉該址並非「張芳任」住處，且被告明知「
      張芳任」以販毒為業，顯無正當工作，並衡諸渠等係以持
      兇器毀越安全設備方式入內，則被告與「張芳任」主觀上
      顯有意圖為自己不法之所有之竊盜犯意聯絡，已堪認定，
      故被告上開辯解，均係臨訟卸責之詞，不足採信，從而本
      件事證明確，被告加重竊盜犯行，洵堪認定。至被告雖於
      本院審理時請求傳訊伊任職商店之店長蔡耀德以資證明確
      有「張芳任」該人存在，並請求調閱伊任職商店九十四年
      三月十四日之上班打卡記錄云云，然被告係於該日上班時
      間外出與「張芳任」共同於前揭時地搬運電腦，並於搬完
      電腦後復返回任職商店繼續上班等情，業據被告於警詢、
      偵查及本院審理時均自承無訛，是自無另行傳喚證人蔡耀
      德到庭或函調打卡紀錄之必要，均附予敘明。
二、按刑法第三百二十一條第一項第三款之攜帶兇器竊盜罪，係
    以行為人攜帶兇器竊盜為其加重條件，此所謂兇器，其種類
    並無限制，凡客觀上足對人之生命、身體、安全構成威脅，
    具有危險性之兇器均屬之，且祇須行竊時攜帶此種具有危險
    性之兇器為已足，並不以攜帶之初有行兇之意圖必要（最高
    法院七十九年臺上字第五二五三號判例足資參照），查被告
    持以供剪開窗外鐵鍊所用之油壓剪一支，客觀上足對人之生
    命、身體、安全構成威脅，是核被告所為，係犯刑法第三百
    二十一條第一項第三款、第二款攜帶兇器、毀越安全設備之
    加重竊盜罪（起訴書雖記載所犯法條為刑法三百二十條第一
    項，惟業據蒞庭檢察官予以更正）。被告與不詳姓名綽號「
    張芳任」之成年男子間，就上開犯行有犯意聯絡與行為分擔
    ，為共同正犯。又被告曾犯有如犯罪事實欄所載之犯罪前科
    及執行紀錄之事實，有臺灣高等法院被告全國前案紀錄表附
    卷可稽（見本院卷第十三至十六頁），其於受有期徒刑執行
    完畢後，五年以內再犯本件有期徒刑以上之罪，為累犯，應
    依刑法第四十七條規定加重其刑。爰審酌被告素行不佳、持
    兇器毀越安全設備之手段、所竊得財物之價值、對被害人所
    生危害及犯罪後未知坦認犯行之態度等一切情狀，量處如主
    文所示之刑，以示懲戒。至被告持以供本件犯罪所用之油壓
    剪一支，並非違禁物，亦無積極證據證明係被告或「張芳任
    」所有之物，爰不併為沒收之諭知，附此敘明。
據上論斷，應依刑事訴訟法第二百九十九條第一項前段，刑法第
第二十八條、第三百二十一條第一項第三款、第二款、第四十七
條，判決如主文。
本案經檢察官高怡修到庭執行職務。
中    華    民    國  九十四   年  十一   月  二十九  日
                      刑事第十庭審判長法  官丁蓓蓓
                                      法  官林柏泓
                                      法  官劉煌基
上正本證明與原本無異。
如不服本判決，應於判決送達後10日內向本院提出上訴狀（應抄
附繕本）。告訴人或被害人如對於本判決不服者，應具備理由請
求檢察官上訴，其上訴期間之計算係以檢察官收受判決正本之日
期為準。
                                      書記官林妙穗
中    華    民    國  九十四   年  十一   月  二十九  日
附錄論罪法條：
中華民國刑法第321條
犯竊盜罪而有左列情形之一者，處 6 月以上、 5 年以下有期徒
刑：
一  於夜間侵入住宅或有人居住之建築物、船艦或隱匿其內而犯
    之者。
二  毀越門扇、牆垣或其他安全設備而犯之者。
三  攜帶兇器而犯之者。
四  結夥三人以上而犯之者。
五  乘火災、水災或其他災害之際而犯之者。
六  在車站或埠頭而犯之者。
前項之未遂犯罰之。
